臺灣高等法院刑事判決
110年度上易字第247號
上  訴  人  
即  被  告  曾歆淋


            高子涵


上二人共同
選任辯護人  李柏杉律師
上列上訴人即被告等因詐欺案件，不服臺灣新北地方法院109年
度易字第635號，中華民國109年11月30日第一審判決（起訴案號
：臺灣新北地方檢察署109年度偵字第18317號），提起上訴，本
院判決如下：
    主  文
原判決撤銷。
丙○○、乙○○共同犯詐欺取財罪，各處有期徒刑叄月，如易科
罰金，均以新臺幣壹仟元折算壹日。
丙○○緩刑貳年。
    事  實
一、丙○○、乙○○前於民國107年間均任職於○○管理顧問有限公司(
    址設新北市○○區○○路0號1樓，下稱○○公司)，擔任骨灰罐、
    骨灰罐內膽(下稱內膽)等殯葬商品銷售之業務人員。丙○○、
    乙○○竟共同意圖為自己不法之所有，基於詐欺取財之犯意聯
    絡，利用生前契約早期投資持有者轉售不易，且急欲尋找買
    家託售獲利之心態，明知未有任何買家欲向甲○○購買生前契
    約，為求能出售殯葬商品以獲取佣金等利益，而以虛構不實
    買家之詐術，騙取甲○○購入骨灰罐、內膽以為牟利。先推由
    丙○○於107年10月間某日，詢問甲○○是否欲轉賣生前契約，
    並向甲○○謊稱：目前有買家願意購買甲○○所持有之生前契約
    ，且表示沒有骨灰罐也可以辦理過戶、保證甲○○不需再拿錢
    出來云云，經甲○○表示其所持有之生前契約尚有尾款未付後
    ，丙○○又向甲○○謊稱：買家願意吸收後續尾款新臺幣(下同)
    20幾萬元，但後續2個骨灰罐的錢要甲○○自己負擔，如果要
    過戶，一定要一整套，包括生前契約跟骨灰罐，只要購買骨
    灰罐，即可將所持有之生前契約辦理過戶出售云云，致甲○○
    陷於錯誤，誤以為丙○○確實有意代其出售生前契約，乃於10
    7年10月17日轉帳6萬元至丙○○所指定之○○公司臺灣新光商業
    銀行大同分行帳號0000000000000號帳戶(下稱○○公司帳戶)
    向○○公司購買骨灰罐2個。於甲○○支付上開款項後，丙○○又
    向甲○○表示生前契約之過戶事宜將由乙○○接手；乙○○即又向
    甲○○佯稱：購買骨灰罐後，尚須搭配內膽，才能完整變一套
    ，所持有之生前契約才能完成過戶云云，甲○○聽聞後感到不
    滿，遂向丙○○質問為何與先前說法不同，丙○○又向甲○○謊稱
    ：因為沒有確認清楚，只要再購買內膽，就可完成生前契約
    過戶事宜云云，因乙○○及丙○○均向甲○○保證只要再購買內膽
    ，就可完成生前契約之過戶事宜，致甲○○陷於錯誤，再於10
    7年11月9日轉帳5萬6,000元至○○公司帳戶以購買內膽2個。
    嗣丙○○、乙○○始終均未依約辦理甲○○所持有之生前契約過戶
    事宜，甲○○始驚覺受騙而查悉上情。
二、案經甲○○訴由臺灣新北地方檢察署檢察官偵查起訴。
    理  由
壹、證據能力部分：
一、按被告以外之人於審判外之言詞或書面陳述，除法律有規定
    者外，不得作為證據。又被告以外之人(含共犯、共同被告
    、告訴人及被害人、證人等)於審判外之陳述，雖不符合同
    法第159條之1至第159條之4之規定，但經當事人於審判程序
    同意作為證據，法院審酌該言詞陳述或書面陳述作成時之情
    況，認為適當者，亦得為證據；當事人、代理人或辯護人於
    法院調查證據時，知有第159條第1項不得為證據之情形，而
    未於言詞辯論終結前聲明異議者，視為有前項之同意。刑事
    訴訟法第159條第1項及第159條之5分別定有明文。本件檢察
    官、上訴人即被告(下稱被告)丙○○、乙○○及其等選任辯護人
    ，於言詞辯論終結前，就本件卷內被告以外之人於審判外之
    陳述，於本院審理時均表示沒有意見（見本院卷第88至92頁
    ），經本院審酌該等證據之作成情況，核無違法取證或其他
    瑕疵，認均適為本案認定事實之依據，依刑事訴訟法第159
    條之5規定，均有證據能力。
二、又本件認定事實引用之卷內其餘非供述證據（詳後述），並
    無證據證明係公務員違背法定程序取得，依同法第158條之4
    規定反面解釋，均有證據能力。    
貳、實體部分：
一、認定犯罪事實所憑之證據及理由：
(一)被告丙○○、乙○○於本院審理時均為認罪(見本院卷第93至94
    頁)，復查：被告二人於107年間均任職於○○公司，擔任骨灰
    罐、內膽等殯葬商品銷售之業務人員，且告訴人甲○○有於10
    7年10月17日轉帳6萬元至丙○○所指定之○○公司帳戶向○○公司
    購買2個骨灰罐，再於107年11月9日轉帳5萬6000元至○○公司
    帳戶向○○公司購買2個內膽等情，業經被告丙○○、乙○○於偵
    查及原審審理時，雖否認犯罪亦未爭執之情外，並據證人即
    告訴人於偵訊及原審審理時證述情節大致相符(見他字卷第4
    6頁反面至48、69頁反面至70、71頁反面，原審易卷第129至
    160頁），且有被告丙○○、乙○○在○○公司任職之名片與匯款
    資料、告訴人與被告丙○○、乙○○對話之通訊軟體LINE對話紀
    錄擷圖、簡訊紀錄擷圖、網路轉帳交易明細擷圖、臺灣新光
    商業銀行帳號0000000000000號(即○○公司)帳戶之客戶資料
    查詢及歷史交易清單等件在卷可稽(見他字卷第6至13、15、
    25至39頁)，是被告丙○○、乙○○於本院審理時之任意性自白
    ，核與卷內事證相符，而堪以認定。
(二)又被告丙○○、乙○○於偵查及原審均否認有要幫告訴人辦理生
    前契約過戶事宜，辯稱：僅是單純出售骨灰罐、內膽給告訴
    人云云，然查：
  ⑴告訴人於偵訊時即明確證稱：其先接到被告丙○○的電話說，
    現在買方可以跟其購買生前契約做過戶，其有先詢問被告丙○○是否可以單純做過戶，還是要另外找1個投資東西，被告
    丙○○向其表示沒有要其另外投資東西，叫其不要擔心，後來
    其跟被告丙○○約見面確認其手上有3本生前契約，且其有跟
    被告丙○○說其無意再投資、只是單純想要把生前契約脫手，
    被告丙○○即向其表示，其很幸運，目前已有買家在等生前契
    約做過戶、其不用再拿錢出來，被告丙○○還說她有問過買家
    、買家說沒有骨灰罐也可以過戶，而表示有無骨灰罐都可以
    過戶之意，其又跟被告丙○○說其的生前契約尚有尾款未給付
    ，被告丙○○仍向其表示沒有問題、可以由買家幫其吸收後續
    尾款20幾萬元，但後續2個骨灰罐的錢要其自己負擔，其遂
    詢問被告丙○○為何還需購買骨灰罐，被告丙○○跟其表示「如
    果說要過戶，一定要一整套，包括生前契約跟骨灰罐」，其
    心裡不高興，遂再跟被告丙○○確認是否只要買骨灰罐後就可
    以辦理過戶，經被告丙○○跟其保證說，只要花6萬元買骨灰
    罐就可完成過戶程序，其遂答應被告丙○○，並於107年10月1
    7日轉帳6萬元，在跟被告丙○○確認是否有收到錢後，被告丙○○就說會幫其處理後續過戶事宜，但後來被告丙○○又說交由
    被告乙○○來協助處理，待其與被告乙○○見面後，被告乙○○跟
    其說「骨灰罐還要再配1個內膽，才能完整變一套」以完成
    過戶，其不懂內膽是什麼，被告乙○○遂向其解釋，並表示其
    只缺內膽就可以完成過戶，且有跟其保證說「只要湊到內膽
    就可以完成過戶」，其當下很生氣，遂打電話給被告丙○○問
    說「你不是當時跟我說，只要購買骨灰罐就可以了嗎，為何
    現在你同事跟我說還要再購買內膽」，而被告丙○○則覆以「
    不好意思，因為我沒有確認清楚，只要再購買內膽，就可以
    過戶」，因被告乙○○、丙○○都有跟其保證，只要再買內膽，
    完整湊成一套就可以完成過戶，被告乙○○也跟其說有買家在
    等，並一直向其表示，只要再買內膽就可以完成過戶，其遂
    於107年11月9日又匯款5萬6,000元，其一直相信她們會做生
    前契約的過戶，當初若非被告乙○○、丙○○稱有買家要向其購
    買生前契約的話，其不可能會再花6萬元、5萬6,000元購買
    骨灰罐跟內膽，其本身也有學貸，沒有額外的錢去購買這些
    東西，其從一開始就有說，其不想再買其他東西做投資，其
    單純是不想再看到生前契約，希望能夠讓其的生前契約過戶
    等語（見他字卷第46頁反面至48、69頁反面至70、71頁反面
    ）。又告訴人於原審審理時仍證稱：本件一開始係被告丙○○
    與其聯繫，類似表示可以為其仲介買家處理生前契約過戶事
    宜，且被告丙○○原向其表示沒有骨灰罐，也可以將慶云的生
    前契約過戶給他人，其於對話紀錄中向被告丙○○表示「我沒
    有罐子」，而經被告丙○○覆以「那個沒關係」、「有沒有都
    可以」就是在講沒有骨灰罐，也可以辦理生前契約的過戶，
    其當下確實沒有要買骨灰罐的意思，後來被告丙○○又跟其表
    示只要買骨灰罐就可以處理生前契約的過戶事宜，其遂以6
    萬元購買骨灰罐，但在其付款買骨灰罐後，被告丙○○並未幫
    其將生前契約轉售給他人，其當時有一直催促，且認為既已
    購買骨灰罐，被告丙○○應有義務幫其處理過戶事宜，但於其
    向被告丙○○購買骨灰罐後，被告丙○○又說後續由被告乙○○協
    助處理，被告乙○○就問其是不是有契約跟罐子，其說對，被
    告乙○○就說如果再搭配內膽過戶機率會比較大，因為被告乙○○跟其說就只差一點點，她說如果有內膽真的會比較好去解
    決後面的過戶事宜，其才再以5萬6,000元購買2個內膽，被
    告乙○○在賣給其內膽時，也有跟其說過有買家願意購買其手
    上的生前契約，其覺得被告乙○○會幫其處理慶云的生前契約
    ，遂向友人借款5萬6,000元以購買內膽，因被告丙○○有說過
    ，完成過戶程序就可以拿到12萬元，其才會購買骨灰罐跟內
    膽，其與被告丙○○對話紀錄中提到「妳是說程序完成後，大
    約可以拿到12萬左右嗎？」就是指完成生前契約過戶後，其
    就可以拿到12萬元之事，其當時買骨灰罐的6萬元是自己的
    錢、付完款就要吃土了，買內膽的錢也是跟別人借的，因被
    告丙○○當時說已經有買家，且因被告丙○○、乙○○都有說只要
    有骨灰罐跟內膽，生前契約就會好過戶，其遂因此向被告2
    人購買骨灰罐及內膽，其當時始終認為被告乙○○會幫其辦理
    生前契約的過戶，才會於與被告乙○○對話紀錄中提到「下次
    見面就是約過戶」之字句，其一直覺得被告2人會幫其處理
    脫手生前契約的事情，後來卻變成購買骨灰罐跟內膽，其也
    覺得有點奇怪，其也有在與被告2人對話紀錄中確認付完款
    項購買該等物品後即可辦理過戶事宜，因為其與被告2人聯
    繫，本來就是為了要處理生前契約的過戶，所以才會做骨灰
    罐跟內膽的購買，但被告丙○○、乙○○從頭到尾均未處理生前
    契約買家過戶事宜等語（見原審易卷第130至134、137至139
    、142、144、147、151至160頁）。觀諸告訴人於偵審期間
    歷次所證情節大致相符，均明確指述被告丙○○確有佯以斯時
    已有買家欲購買其名下之生前契約為由，要求告訴人購買骨
    灰罐、內膽才能搭配出售生前契約，且被告乙○○斯時亦有與
    被告丙○○共同佯以已有買家欲購買其名下之生前契約，並稱
    其只要再購買內膽就能搭配出售生前契約等情。
  ⑵再觀卷附告訴人與被告丙○○使用通訊軟體LINE之對話紀錄所
    示，告訴人於對話過程中，明確向被告丙○○表示「若程序上
    沒問題，我想知道我自己是否還需要再拿錢出來？因為我當
    初只是『單純想賣掉』，我不希望是又叫我另外投資東西」、
    「因為我沒有罐子」等詞，且經被告丙○○回覆告訴人稱「那
    個沒關係」、「有沒有都可以」等情（見他字卷第7頁），
    則被告丙○○既然於對話中，回覆告訴人表示那個（指骨灰罐
    ）沒關係、有沒有都可以（指賣掉生前契約）等語，另佐以
    告訴人於對話中前後文表示：其只是單純想賣掉、不希望再
    投資東西等語，顯見告訴人本無購買骨灰罐之意，且被告丙○○與告訴人所洽談者，絕非骨灰罐之買賣，而係指生前契約
    之過戶事宜甚明；又徵諸告訴人於對話中尚詢問被告丙○○「
    那今天就可以先把『存摺影本』先準備好嗎？」、「阿對，妳
    是說『程序完成』後大約『可以拿到12萬』左右嗎？」、「我朋
    友的朋友說那邊也有『慶云的契約，是否也能賣』？」、「姐
    姐，不好意思，跟妳告知一下～若『約過戶』的話，盡量前一
    個星期跟我說，因為我這邊要跟主管請假的話比較不會太臨
    時～」、「不好意思，姊姊，我想問一下，確定是『只有缺內
    膽』而已嗎？」、「我想確認內膽完成後不要再出現還有缺
    其他的東西了...」、「姐姐，我想問一下，請問之後若找
    不到『買主』，罐子可以退錢嗎？」、「高小姐今天跟我說『
    買方』好像另有打算，所以買方要另外再找」等情(他字卷第
    8、10、13頁)，綜合以觀，更可見被告丙○○當時確實有向告
    訴人表示有買家意欲購買生前契約，並以此為由先後要求告
    訴人購買骨灰罐及內膽，甚至已經提及要約定時間見面以辦
    理過戶及款項入帳(存摺)事宜，至為顯然。是被告丙○○於原
    審空言辯稱：其只是單純要出售骨灰罐給告訴人，從未向告
    訴人佯稱有買家意欲購買告訴人之生前契約云云，顯與上開
    客觀事證相悖，不足採信。
  ⑶另就告訴人與被告乙○○間LINE對話紀錄中，告訴人先後向被
    告乙○○詢以「當初曾小姐有把我這邊合約的狀況告訴你嗎？
    」、「因為當時我的合約是沒有付尾款的，那她是跟我說『
    買家』有同意這邊還是可以過戶，也願意負擔尾款的部分，
    因為我很擔心會不會下次見面結果是我自行要把尾款結清，
    又要付錢...」、「我是希望再三確認清楚，下次見面就是『
    約或戶（按應是「過戶」之誤）』，而不會再需要補東西，
    若是的話，我再把56,000轉給貴公司」、「因為其實我剛快
    哭了，我會怕是不是『過不了』」、「所以這次確定是『只有
    缺戶籍跟內膽嗎』？」等語，及告訴人詢問被告丙○○時所表
    示「高小姐今天跟我說『買方』好像另有打算，所以買方要另
    外再找」等情(見他字卷第12至13頁)，綜合觀之，可見告訴
    人確實一再表達欲與買方辦理生前契約過戶之意，核與告訴
    人上開所證：其與被告乙○○聯繫之目的亦在辦理生前契約之
    過戶等節相符，堪認告訴人上開所證述均屬真實可信。且觀
    諸被告乙○○於上開對話紀錄中，分別回覆告訴人表示「摁」
    、「不用擔心。情況我都知道」、「摁，妳用好(指戶籍跟
    內膽)我在約時間趕快送件安排」等語(見他字卷第12頁)，
    亦清楚顯示被告乙○○當時於被告丙○○以搭配骨灰罐為詐騙手
    法，要求告訴人付款購買後，仍承此手法而與被告丙○○共同
    以為告訴人辦理生前契約過戶事宜為由，要求告訴人再以5
    萬6,000元購買內膽之事實。則被告乙○○於原審辯稱其未虛
    構辦理生前契約過戶事宜詐欺告訴人云云，亦與上開客觀事
    證不符，委無足採。
  ⑷承前所述，告訴人本意係要出售其持有之生前契約，並無再
    另購骨灰罐、內膽之意，係因被告丙○○表示已有買家要購買
    告訴人之生前契約，但須購買骨灰罐作為搭配，告訴人為了
    讓生前契約過戶事宜順利完成，遂先以6萬元購入骨灰罐2個
    ，嗣又因被告丙○○、乙○○均表示還要再搭配內膽才能售出，
    告訴人方才匯款5萬6,000元購買內膽2個等節，甚為明確。
    且被告丙○○、乙○○均於偵訊時自承：當時沒有任何買家要購
    買生前契約等語(見他字卷第70頁反面、72頁)，足認當時確
    無買家欲購買告訴人名下之生前契約，則被告丙○○佯以有買
    家欲購買告訴人所持有之生前契約為由，對告訴人施用詐術
    ，致告訴人先後付款6萬元、5萬6,000元購買骨灰罐及內膽
    ；被告乙○○亦與被告丙○○配合，承接被告丙○○出面詐騙告訴
    人付款購買骨灰罐之手法，續以有買家欲購買告訴人所持有
    之生前契約為由，向告訴人表示再行購買內膽即可搭配出售
    生前契約，致告訴人信以為真而再度付款購買內膽，均屬對
    告訴人施用詐術，使告訴人陷於錯誤而交付財物，且主觀上
    皆具有詐欺取財之犯意無訛，故被告丙○○、乙○○所為該當詐
    欺取財犯行，應無疑義。
(三)至告訴人於原審審理時雖一度證稱：我當時只是覺得被告二
    人會幫其處理慶云的生前契約過戶事宜，被告二人沒有這樣
    說，是我誤會二位被告了、我於偵訊時是記錯了等語（見原
    審易卷第147至150頁)，甚者，卷附告訴人與被告丙○○、乙○○於原審審理期間所達成買回骨灰罐及內膽之買回協議書、
    協議書，亦分別載有「關於甲（指被告丙○○）、乙（指告訴
    人）雙方上開2個淡水宜城『漢白玉石骨灰罐』所生法律糾紛
    ，純屬誤會」等語(原審易卷第57頁)、「乙方（指告訴人，
    下同）經兩造共同對質、回憶後確認本買賣爭議事件中，甲
    方（指被告乙○○，下同）並無詐欺行為，當初甲方僅係依○○
    公司指示以○○公司名義出售骨灰罐內膽予乙方，並未表示乙
    方所購買之骨灰罐，尚須搭配內膽，乙方所持有之生前契約
    才能完成過戶，亦未表示有買家願意購買乙方所持有之生前
    契約...乙方前係因曾有多位相關業者與其接洽，故記憶錯
    置誤以為前揭有買家可承購過戶生前契約等事為甲方所告知
    (今經雙方相互對質回憶，已經乙方確認實係其他業者所為
    ，並非甲方或其所任職之○○公司)...乙方確認本買賣爭議事
    件中甲方並無詐欺之故意，甲方當時為○○公司之員工，僅係
    單純出售○○公司商品(即骨灰罐之內膽)予乙方，...甲方主
    觀上應無犯罪故意亦無客觀上犯罪行為」等語(見原審易卷
    第63頁)。然告訴人於提出本件告訴時，即已具狀清楚敘明
    被告丙○○、乙○○各係如何假借名目要其購買骨灰罐及內膽之
    經過，並檢附相關客觀物證為佐，此有刑事告訴狀在卷可稽
    (見他字卷第2至15頁)；此外，由上開告訴人於偵訊時之作
    證內容，均可以指明被告丙○○、乙○○以何理由要求其付款購
    買骨灰罐、內膽，並言明其有詢問其他家殯葬業者說法之旨
    ，及其當時對被告丙○○所述，要再購買骨灰罐，及被告乙○○
    表示要再買內膽之詞，係如何心生不滿，而一再質問被告丙○○之情，後僅係因被告丙○○、乙○○均保證只要購買骨灰罐及
    內膽就可以辦理生前契約之過戶，其才勉為購買等語，且經
    檢察官告以被告丙○○、乙○○之辯解情詞(僅單純出售骨灰罐
    、內膽)後，告訴人尚明確證稱：「她們都在說謊，我提供
    的對話紀錄都有留下訊息」等語(見他字卷第47頁反面)，而
    引據其與被告丙○○、乙○○間對話紀錄及訊息紀錄，供檢察官
    進行查核比對等節(見他字卷第7至8、10至15頁)，顯見告訴
    人於偵訊時並無記憶不清、混淆或誤會情事，至為灼然。至
    於告訴人於原審審理時所為上開與初始相異之證詞，及買回
    協議書上承認是誤會之記載等節，或因其業與被告等人達成
    買回協議取回款項、或因其受有其他壓力始為之，均有可能
    ，而告訴人該等證詞，既與卷內事證有前述顯不相合之處，
    即難逕據為被告等有利之認定，併此敘明。
(四)綜上所述，被告丙○○、乙○○確有詐欺取財之主觀犯意及客觀
    犯行甚明。本案事證明確，被告二人上開犯行均堪認定，皆
    應依法論科。
二、法律適用及上訴評價並科刑審酌事項：
(一)核被告丙○○、乙○○所為，均係犯刑法第339條第1項之詐欺取
    財罪。被告丙○○、乙○○就上開犯行有犯意聯絡及行為分擔，
    應論以共同正犯。
(二)原審認被告丙○○、乙○○有其事實欄所載之罪，事證明確予以
    論處，固非無見，惟查：被告等於原審否認上開犯行，但本
    院審理時均已認罪(見本院卷第93至94頁)，並於原審已與告
    訴人達成買回協議書並履行完畢，有該買回協議書、協議書
    、轉帳憑證在卷可查（見原審易卷第57至58、59至67、197
    頁)，復經告訴人於109年9月2日向原法院提出刑事撤回告訴
    狀在卷可查(見原審易卷第55、69頁)，而告訴人於110年3月
    13日繕寫書信1件，向本院陳明兩位被告已經買回之前販售
    之物品，我對之前發生之事，決定不再追究，希望法官能再
    給被告一次機會，重新改過等語(見本院卷第79頁)，可見被
    告丙○○、乙○○犯罪後態度已有改變，且已得告訴人充分表達
    諒解之意，均屬刑法第57條規定之量刑事項，被告此部分量
    刑事項之變動，原審未及審酌所裁量之刑，即有未洽，而被
    告丙○○、乙○○上訴本院之初否認犯罪，與卷證不符，固不可
    採，而其等於本院審理時認罪，並請求從輕量刑等語，核屬
    有據，被告等之上訴為有理由，應由本院原判決撤銷改判。
(三)爰審酌被告丙○○、乙○○不知循正途推銷產品，因貪圖一己有
    佣金之利益可圖，竟虛捏有買家欲向告訴人購買生前契約，
    惟尚需骨灰罐或內膽等產品搭配銷售云云，致告訴人陷於錯
    誤而付款購買，造成告訴人受有財產損害，如事實欄所載之
    犯罪動機、目的及手段，並告訴人所受詐騙之金額。兼衡被
    告丙○○、乙○○分別為大學畢業、國中畢業之智識程度，被告
    丙○○離婚、有1位年僅8歲之未成年子女待扶養、經濟狀況普
    通；被告乙○○已婚、有2位未成年子女、經濟 狀況勉持之家
    庭經濟狀況，及被告丙○○、乙○○於本院審理時已認罪，並已
    依買回協議書、協議書履行完畢而積極填補告訴人所受損害
    之犯後態度，且告訴人於原審及本院一再表示不再追究被告
    2人刑事責任，於原審並表示願意撤回刑事告訴（見原審易
    卷第55、69頁，本院卷第79頁）等一切情狀，各量處如主文
    第二項所示之刑，並均諭知易科罰金之折算標準。
三、末按被告丙○○未曾因故意犯罪受有期徒刑以上刑之宣告，
　  有本院被告前案紀錄表可按，且被告丙○○於本院已認罪，而
    其先前與告訴人所達成之買回協議書，且業已履行完畢，如
    上述，且告訴人於本院審理中再次表達願意給予被告一次機
    會等語，亦如前述，可認被告丙○○經此偵、審程序，應知所
    警惕，信無再犯之虞，因認所宣告之刑，以暫不執行為適當
    ，併宣告緩刑2年，以啟自新。至於被告乙○○先前已受有期
    徒刑之宣告(臺灣臺北地方法院107年度簡字第2121號判決)
    ，有該判決書及本院被告前案紀錄表在卷可查，顯與緩刑之
    法定要件不侔，併此指明。
四、沒收部分：
　　按刑法第38條之2第2項明文規定：「宣告前二條之沒收或追
    徵，有過苛之虞、欠缺刑法上之重要性、犯罪所得價值低微
    ，或為維持受宣告人生活條件之必要者，得不宣告或酌減之
    。」，參酌其修法意旨揭櫫「為符合比例原則，兼顧訴訟經
    濟，爰參考德國刑法第73c條及德國刑事訴訟法第430條第1
    項之規定，增訂過苛調節條款，於宣告沒收或追徵於個案運
    用有過苛之虞、欠缺刑法上之重要性或犯罪所得價值低微之
    情形，得不予宣告沒收或追徵，以節省法院不必要之勞費，
    並調節沒收之嚴苛性」等旨。查被告丙○○、乙○○雖各因告訴
    人購買骨灰罐、內膽2個事，分別獲得1萬5,000元及1萬元至
    1萬5,000元間之佣金，此據被告等於原審審理時供述明確(
    見原審易卷第167頁)，屬被告等之犯罪所得，然被告丙○○、
    乙○○於原審已自行出資向告訴人買回骨灰罐及內膽，各支付
    告訴人6萬元及5萬6000元，此有買回協議書與協議書在卷可
    稽（見原審易卷第57、63至67頁)，揆諸上開說明，認被告
    丙○○、乙○○支付告訴人之金額已逾其等在本件犯行之犯罪所
    得，倘就犯罪所得部分再行宣告沒收或追徵，即有過苛之虞
    ，爰依刑法第38條之2第2項規定，不予宣告沒收或追徵，附
    此敘明。
據上論斷，應依刑事訴訟法第369條第1項、第364條、第299條第
1項前段，刑法第28條、第339條第1項、第41條第1項前段、第74
條第1項第1款，刑法施行法第1條之1第1項，判決如主文。
本案經檢察官陳柏文提起公訴，檢察官孟玉梅到庭執行職務。
中　　華　　民　　國　　110 　年　　4 　　月　　20　　日
                  刑事第二十一庭審判長法　官  許宗和
                                      法　官  黃玉婷
                                      法　官  黃惠敏
以上正本證明與原本無異。
不得上訴。
                                      書記官  吳錫欽
中　　華　　民　　國　　110 　年　　4 　　月　　21　　日
附錄：本案論罪科刑法條全文　　　　　　　　　　　　　　　
中華民國刑法第339條第1項
（普通詐欺罪）
意圖為自己或第三人不法之所有，以詐術使人將本人或第三人之
物交付者，處5年以下有期徒刑、拘役或科或併科50萬元以下罰
金。